【裁判字號】    92,易,1068
【裁判日期】    921003
【裁判案由】    竊盜等
【裁判全文】
臺灣桃園地方法院刑事判決                        九十二年度易字第一六八號
    公  訴  人  臺灣桃園地方法院檢察署檢察官
    被      告  甲○○
右列被告因竊盜等案件，經檢察官聲請簡易判決處刑（聲請案號：九十二年度偵字第
六三０四號），認為不宜以簡易判決處刑，改依通常程序審理，經合議庭裁定以簡式
審判程序審理，本院判決如左：
    主  文
甲○○竊盜，累犯，處有期徒刑壹年貳月，扣案手套壹個沒收。
    事  實
一、甲○○有搶奪、竊盜、偽造文書及偽造有價證券之前科，前於民國七十九年及八
    十六年間，分別因偽造有價證券及偽造文書案件，經臺灣高等法院分別判處有期
    徒刑三年六月、六月，並定應執行有期徒刑三年十月，又於八十五年間因竊盜案
    件，經臺灣高等法院判處有期徒刑八月，接續執行，指揮書執行完畢日期為九十
    一年一月二十三日，又於八十九年間因竊盜案件，經本院判處有期徒刑四月，於
    九十一年五月二十日易科罰金執行完畢，詎仍不知悔改，於九十二年三月三十日
    凌晨一時二十分許，行經桃園縣中壢市○○路與民權路口時，見丙○○（起訴書
    誤載羅坤民）所有之車號０一六九－ＦＵ號自小客車停放在該處，且四下無人，
    竟基於意圖為自己不法所有及毀損之犯意，為竊取車內之財物，先撿拾路旁之石
    塊將自小客車之右前車窗玻璃砸毀，足以生損害於丙○○，嗣戴上其所有之手套
    以避免留下指紋，而開啟車門竊取車內之黑色皮包一個（內有摩托羅拉牌行動電
    話一具、黑色小錢包一個、郵局提款卡一張及現金新台幣二千二百元），得手後
    正欲離去之際，為巡邏員警發覺，當場查獲。
二、案經被害人丙○○告訴及桃園縣警察局中壢分局報請臺灣桃園地方法院檢察署檢
    察官偵查起訴。
    理  由
一、訊據被告甲○○對於右揭時地，毀壞告訴人丙○○自小客車之右前車窗玻璃而伸
    手入內竊取車內之黑色皮包一個之事實，坦承不諱，惟辯稱不記得有戴手套，該
    手套是警員在路旁撿到的云云。經查，右揭事實除據被告於警詢、偵查及本院審
    理時自白不諱外，並據證人乙○○於警詢時證述相符，且有自小客車右前車窗玻
    璃毀壞之照片及黑色皮包之贓物認領保管收據及扣案之手套一個在卷可佐，又扣
    案手套係被告所有，於行竊時戴著以防做案時留下指紋，為警查獲時丟棄於地等
    情，已據被告於警詢時供承在卷，因之，被告嗣後翻異前詞，辯稱扣案手套非其
    所有云云，並無可採，又被告以路旁之石塊砸毀自小客車之右前車窗玻璃，自足
    生損害於告訴人丙○○。又查被告前於九十一年九月二十一日零時二十分許，在
    桃園縣中壢市○○路與民權路口，見車號ＣＵ－三七三九號自小客車車門未鎖，
    竊取車內之財物，得手後離去之際為警查獲，經檢察官偵查起訴，由本院以九十
    二年度易字第六六五號審理（九十二年六月十九日判決，九十二年七月二十八日
    判決確定，下稱前案），被告於前案本院審理期間，再犯本件竊盜犯行，惟查本
    件被告犯罪之時間與前案已相隔六月，時間已難謂緊接，且被告亦自承其當日係
    至喝酒後，見該自小客車停放於該處，臨時起意以石塊砸毀車窗玻璃後竊取車內
    之財物，因之本件被告犯行與前案尚非基於概括犯意而有連續犯裁判上一罪之關
    係，併予敘明本件事證明確，被告犯行堪予認定，應予依法論科。
二、核被告所為，係犯刑法第三百二十條第一項竊盜罪及第三百五十四條之毀損罪。
    所犯上開二罪間，有方法、結果之牽連關係，應依刑法第五十五條規定從一重之
    刑法第三百二十條第一項之竊盜罪處斷。又被告有如事實欄所載前案科刑執行情
    形，有臺灣高等法院被告前案紀錄表一份在卷可稽，其於有期徒刑執行完畢後，
    五年內再犯本件有期徒刑以上刑之罪，為累犯，應依刑法第四十七條規定，加重
    其刑。爰審酌被告犯罪之動機、目的、手段、所生之危害，已曾因相同竊盜犯行
    經判處徒刑並執行完畢，仍不能使其知所警惕，及犯罪後坦承犯行等一切情狀，
    量處如主文所示之刑。扣案手套一個為被告所有供竊盜犯行所用之物，已據其於
    警詢時供承在卷，應依刑法第三十八條第一項第二款宣告沒收。
三、末按公訴人以被告有搶奪、偽告有價證券、偽造文書及竊盜前科，於九十一年間
    有三次竊盜犯行，九十二年間有一次竊盜犯行，被告多次犯行，顯見有犯罪之習
    慣，因於本院審理時併請求對被告宣告於刑之執行前令入勞動場所強制工作；惟
    按「保安處分係針對受處分人將來之危險性所為之處置，以達教化、治療之目的
    ，為刑罰之補充制度。我國現行刑法採刑罰與保安處分雙軌制，係在維持行為責
    任之刑罰原則下，為協助行為人再社會化之功能，以及改善行為人潛在之危險性
    格，期能達成根治犯罪原因、預防犯罪之特別目的。是保安處分中之強制工作，
    旨在對嚴重職業性犯罪及欠缺正確工作觀念或無正常工作因而犯罪者，強制其從
    事勞動，學習一技之長及正確之謀生觀念，使其日後重返社會，能適應社會生活
    。竊盜犯贓物犯保安處分條例第三條第一項規定：「十八歲以上之竊盜犯、贓物
    犯，有左列情形之一者，得於刑之執行前，令入勞動場所強制工作：(一)、有犯罪
    習慣者。(二)、以犯竊盜罪或贓物罪為常業者」，即係本於保安處分應受比例原則
    之規範，使保安處分之宣告，與行為人所為行為之嚴重性、行為人所表現之危險
    性及對於行為人未來行為之期待性相當之意旨而制定，而由法院視行為人之危險
    性格，決定應否令入勞動處所強制工作，以達預防之目的。（最高法院九十一年
    台上字第四六二五號判決意旨參照）。又所謂有犯罪習慣者，係指對於犯罪已成
    為日常之惰性行為而言，此與累犯、連續犯之性質有別，必須有具體之事實，足
    資證明行為人，始有習慣犯規定之適用，並非一有累犯或連續犯之情形，即可認
    為有犯罪之習慣。被告於七十三年犯搶奪罪，七十七年犯竊盜罪，七十九年犯偽
    造有價證券罪，八十五年犯竊盜罪、八十六年犯偽造文書罪、八十九年、九十一
    年、九十二年分別再犯竊盜罪，固有臺灣高等法院被告前案紀錄表在卷可稽，被
    告雖有多次犯罪之前科，除分別成立犯罪外，並無客觀事實足以認定被告已將犯
    罪成為日常之惰性行為，而有犯罪之惡習及慣行，此與竊盜犯贓物犯保安處分條
    例第三條第一項第一款之規定，即有未合，自不得宣告強制工作。
四、本件被告就被訴之事實為有罪之陳述，經合議庭裁定進行簡式審判程序並由受命
    法官獨任審判，併予敘明。
據上論斷，應依刑事訴訟法第二百七十三條之一第一項、第二百九十九條第一項前段
，刑法第三百二十條第一項、第三百五十四條、第五十五條、第四十七條、第三十八
條第一項第二款，罰金罰鍰提高標準條例第一條前段，判決如主文。
本案經檢察官郭靜文到庭執行職務。
中      華      民      國      九十二      年    十      月    三      日
                                臺灣桃園地方法院刑事第九庭
                                    法  官    黃  斯  偉
右正本證明與原本無異。
如不服本判決，應於判決送達後十日內向本院提出上訴狀( 應附繕本 )，上訴於
臺灣高等法院。
                                    書記官    李  珈  慧
中      華      民國      九十二      年    十      月    三      日
論罪法條之依據：
中華民國刑法第三百五十四條
毀棄、損壞前二條以外之他人之物或致令不堪用，足以生損害於公眾或他
人者，處二年以下有期徒刑、拘役或五百元以下罰金。
中華民國刑法第三百二十條
 (普通竊盜罪、竊佔罪)
意圖為自己或第三人不法之所有，而竊取他人之動產者，為竊盜罪，處五
年以下有期徒刑、拘役或五百元以下罰金。
意圖為自己或第三人不法之利益，而竊佔他人之不動產者，依前項之規定
處斷。
前二項之未遂犯罰之。


司法院資訊處製作；財團法人民間司法改革基金會備份。
